【裁判字號】    94,訴,394
【裁判日期】    950208
【裁判案由】    毒品危害防制條例
【裁判全文】
臺灣士林地方法院刑事判決               94年度訴字第394號
公  訴  人  臺灣士林地方法院檢察署檢察官
被      告  甲○○
上列被告因違反毒品危害防制條例案件，經檢察官提起公訴（94
年度毒偵字第606 號）暨移送併案審理（臺灣士林地方法院檢察
署94年度毒偵字第1061號、第1177號、第1537號、第1739號、臺
灣臺北地方法院檢察署94年度毒偵字第1548號），被告於本院準
備程序為有罪之陳述，經本院合議庭裁定改由受命法官獨任依簡
式審判程序審理，並判決如下：
    主  文
甲○○連續施用第1 級毒品，累犯，處有期徒刑壹年，扣案之海
洛因參包（其中海洛因總淨重零點參肆公克）、海洛因殘渣袋壹
只（內有海洛因殘渣，無從剝離秤重）、使用過之注射針筒貳支
，均沒收，其中海洛因（總淨重零點參肆公克）及海洛因殘渣（
無從剝離秤重）並銷燬。
    事  實
一、甲○○前於民國82年間，因違反肅清煙毒條例案件，經本院
    以82年訴字第717 號判決判處有期徒刑3 年6 月，於82年9
    月14日判決確定，經入監執行，於84年6 月2 日假釋出監（
    原縮刑期滿日期為85年11月28日），甲○○於假釋期間內，
    復因違反肅清煙毒條例及脫逃等案件，經本院以84年訴字第
    1265號判決各判處有期徒刑4 年、有期徒刑4 月，應執行有
    期徒刑4 年3 月，於85年2 月12日判決確定，前開假釋經撤
    銷後，另應執行殘刑1 年5 月22日，以上各罪刑接續執行，
    嗣於87年10月8 日再度縮刑假釋出監（原縮刑期滿日期為90
    年6 月25日），甲○○於假釋期間內，又因犯脫逃罪，經本
    院於90年10月22日以90年簡字第1342號判決判處有期徒刑3
    月，於91年1 月7 日判決確定，再經撤銷假釋入監服刑，另
    應執行殘刑2 年6 月28日，以上各罪刑接續執行，於93年9
    月22日縮刑期滿執行完畢。又甲○○前因施用毒品案件，經
    本院以89年毒聲字第1962號裁定送觀察、勒戒後，認有繼續
    施用毒品之傾向，復經本院以89年毒聲字第2060號裁定送強
    制戒治，嗣執行戒治屆滿3 月後，其成效經評定為合格，無
    繼續戒治之必要，經本院以90年毒聲字第635 號裁定停止戒
    治，所餘戒治期間交付保護管束，嗣因甲○○違反保護管束
    應遵守事項情節重大，再經本院以90年毒聲字第1028號裁定
    撤銷停止戒治，令入戒治處所繼續施以強制戒治，於91年3
    月17日因戒治期滿釋放，並由臺灣士林地方法院檢察署檢察
    官以91年度戒毒偵字第41號處分不起訴確定。
二、詎甲○○仍不知悛悔，復於上開強制戒治執行完畢釋放後5
    年內，基於施用第1 級毒品之概括犯意，自93年10月中旬某
    日起至94年8 月8 日某時止，連續在其位於臺北市○○區○
    ○街2 段254 巷4 號2 樓住處、臺北市○○○路、酒泉街口
    之麥當勞廁所、芝山捷運站、臺北市○○○路之麥當勞廁所
    及其他位在臺北市之不詳地點，以針筒注射方式，施用第1
    級毒品海洛因，平均每天1 次。嗣為警分別查獲如次：(一)94
    年1 月28日10時許，為警在台北市芝山捷運站內當場查獲，
    並扣得其所有之海洛因殘渣袋1 只（內有海洛因殘渣，無從
    剝離秤重）、使用過注射針筒1 支，並經甲○○同意後採尿
    送驗。(二)94年4 月10日19時15分許，因形跡可疑，為警在台
    北市○○○路○ 段54號前攔檢盤查，當場扣得其自行交出之
    使用過注射針筒1 支，並經甲○○同意後採尿送驗。(三)94年
    5 月22日17時10分許，因形跡可疑，為警在台北市○○區○
    ○路71號前盤查，因員警當場查獲甲○○友人游馮曉雲持有
    海洛因，乃徵得甲○○同意後採其尿液送驗。(四)94年6 月3
    日中午12時30分許，為警在台北市大同區○○○路與酒泉街
    口攔檢盤查，甲○○將其所有之海洛因2 包（合計淨重0.27
    公克）棄置在地，為警當場查扣，並採其尿液送驗。(五)94年
    8 月6 日11時10分許，為警在台北市○○○路○ 段26巷58號
    前攔檢盤查，甲○○將其所有之海洛因1 包（淨重0.07公克
    ）棄置於地，為警當場查扣，並採其尿液送驗。嗣因甲○○
    為警所採之上開尿液，經送鑑驗後，結果均呈毒品陽性反應
    ，始查悉上情。
三、案經臺北市政府警察局士林分局報告臺灣士林地方法院檢察
    署檢察官偵查起訴暨臺北市政府警察局中山分局、中正第1
    分局分別報告臺灣臺北地方法院檢察署檢察官及臺灣士林地
    方法院檢察署檢察官偵查後，移送併案審理。
    理  由
一、上揭事實，業據被告甲○○於本院審理時坦白承認，又被告
    先後5 次為警查獲時所採尿液，經送附表所示鑑驗機關以酵
    素免疫分析法初驗，再以氣相層析質譜儀複驗後，證實均呈
    嗎啡或鴉片類（即施用海洛因之代謝物）陽性反應，亦有附
    表所示尿液檢驗報告在卷可稽。又被告於94年6 月3 日為警
    扣得之白色粉末2 包及94年8 月6 日為警扣得之白色粉末1
    包，均係被告所有之物，業據其供承在卷，經送法務部調查
    局鑑驗後，證實前者（即94年6 月3 日扣案）合計淨重為0.
    27公克，內均含第1 級毒品海洛因成分，後者（即94年8 月
    6 日扣案）淨重為0.07公克，內含第1 級毒品海洛因成分，
    均屬第1 級毒品，有該局出具之調科壹字第040003956 號、
    第000000000 號鑑定通知書2 紙存卷可考（均附於本院刑事
    卷），此外，並有被告所有業經使用之注射針筒2 支、海洛
    因殘渣袋1 個（內有海洛因殘渣，無從剝離秤重）扣案足憑
    ，堪認被告坦承施用海洛因之自白，與事實相符可以採信。
    又被告前因施用毒品案件，經本院裁定送觀察、勒戒及強制
    戒治後，於91年3 月17日執行完畢釋放等情，亦有臺灣士林
    地方法院檢察署刑案資料查註紀錄表、臺灣高等法院被告前
    案紀錄表等件在卷足憑。從而，被告係於上開強制戒治執行
    完畢釋放後，5 年內再犯本案施用毒品犯行，事證明確，堪
    予認定，應依法論科。
二、查海洛因為毒品危害防制條例第2 條第2 項第1 款所稱之第
    1 級毒品。被告施用海洛因，核其所為，係犯毒品危害防制
    條例第10條第1 項之施用第1 級毒品罪。被告持有第1 級毒
    品海洛因進而施用，其持有毒品之低度行為，應為施用毒品
    之高度行為所吸收，不另論以持有毒品罪。被告連續多次施
    用第1 級毒品犯行，時間密接，所犯係構成要件相同之罪，
    顯係基於概括犯意反覆為之，為連續犯，應依刑法第56條之
    規定以1 罪論，並加重其刑。起訴書雖僅記載被告於94年1
    月中旬及同年1 月28日上午10時許，施用海洛因之犯行，惟
    本案被告所犯其餘施用第1 級毒品犯行（部分並據檢察官移
    送併案審理），與起訴犯行間有連續犯之裁判上1 罪關係，
    為起訴效力所及，基於審判不可分原則，本院自應併予審究
    ，附此敘明。又被告曾犯如事實欄所示前科犯行，並經執行
    徒刑完畢，有臺灣高等法院被告前案紀錄表附卷可考，其於
    有期徒刑執行完畢後5 年內，再犯本案有期徒刑以上之罪，
    為累犯，應依刑法第47條之規定，遞予加重其刑。爰審酌被
    告曾因施用毒品犯行而送觀察、勒戒及強制戒治，仍不知悛
    悔，復再施用第1 級毒品，顯已有成癮性，惟念其施用毒品
    乃戕害自己身心健康，尚未危及他人，且於本院審理中主動
    供出其他施用毒品海洛因犯行，並其犯罪之動機、目的、次
    數及其智識程度等一切情狀，量處如主文所示之刑，以示懲
    儆。
三、扣案之海洛因（合計淨重0.34公克）及海洛因殘渣（無從與
    盛裝塑膠袋剝離秤重），係查獲之第1 級毒品，不問是否屬
    於犯人所有，應依毒品危害防制條例第18條第1 項前段之規
    定，諭知沒收銷燬。至扣案之使用過注射針筒2 支，係被告
    所有，供本案施用海洛因犯行所用之物，經被告供明在卷，
    而盛裝上開海洛因及海洛因殘渣之塑膠袋，係被告所有之物
    ，用途在於便利攜帶施打所用毒品，防止其裸露潮濕，亦屬
    供本案犯罪所用之物，均應依刑法第38條第1 項第2 款之規
    定，諭知沒收。
據上論斷，應依刑事訴訟法第273 條之1 第1 項、第299 條第1
項前段，毒品危害防制條例第10條第1 項、第18條第1 項前段，
刑法第11條、第56條、第47條、第38條第1 項第2 款，判決如主
文。
本案經檢察官林聰良到庭執行職務。
中    華    民    國    95    年    2     月    8     日
                  刑事第七庭法  官  吳祚丞
以上正本證明與原本無異。
如不服本判決應於送達後10日內，向本院提出上訴狀。
                            書記官  林立原
中    華    民    國    95    年    2     月    13    日
附錄本案論罪科刑法條全文：
毒品危害防制條例第10條第1項
施用第一級毒品者，處 6 月以上 5 年以下有期徒刑。
毒品危害防制條例第18條第1項
查獲之第一、二級毒品及專供製造或施用第一、二級毒品之器具
，不問屬於犯人與否，均沒收銷燬之；查獲之第三、四級毒品及
製造或施用毒品之器具，無正當理由而擅自持有者，均沒入銷燬
之。但合於醫藥、研究或訓練之用者，得不予銷燬。
 附表：驗尿報告
┌──────┬────────┬─────┬──────┐
│採尿時間    │    鑑驗機關    │ 鑑驗結果 │備        註│
├──────┼────────┼─────┼──────┤
│94年1月28日 │台灣尖端先進生技│嗎啡陽性  │94年度核退字│
│            │醫藥股份有限公司│          │第280 號卷，│
│            │                │          │第24頁      │
├──────┼────────┼─────┼──────┤
│94年4月10日 │同上            │同上      │94年度毒偵字│
│            │                │          │第1548號卷，│
│            │                │          │第3頁       │
├──────┼────────┼─────┼──────┤
│94年5月22日 │台灣檢驗科技股份│鴉片類陽性│94年度毒偵字│
│            │有限公司        │          │第5688號卷，│
│            │                │          │第76頁      │
├──────┼────────┼─────┼──────┤
│94年6月3日  │同上            │同上      │本院刑事卷  │
├──────┼────────┼─────┼──────┤
│94年8月6日  │同上            │同上      │94年度毒偵字│
│            │                │          │第1739號卷，│
│            │                │          │第77頁      │
└──────┴────────┴─────┴──────┘


司法院資訊處製作；財團法人民間司法改革基金會備份。
